【裁判字號】    94,訴,665
【裁判日期】    950512
【裁判案由】    稅捐稽徵法
【裁判全文】
臺中高等行政法院判決
                                     94年度訴字第00665號
                              .
原      告  劉秀月
            即名雅服飾店  身分.
訴訟代理人  林昇平會計師
複  代理人  蔡季嫻會計師
被      告  財政部臺灣省中區國稅局
代  表  人  甲○○
訴訟代理人  乙○○
上列當事人間因稅捐稽徵法事件，原告不服財政部中華民國94年
5月20日台財訴字第09400074310號訴願決定（案號：00000000）
，提起行政訴訟。本院判決如下︰
    主  文
原告之訴駁回。
訴訟費用由原告負擔。
    事  實
一、事實概要：原告於民國（下同）89年1月1日至91年12月31日
    收取英屬維京群島商漢登股份有限公司臺灣分公司（下稱漢
    登公司）佣金等合計新臺幣（下同）12,095,660元（不含稅
    ），未依規定給與漢登公司憑證，經財政部臺北市國稅局查
    獲，取具稽查報告與合約書影本等，通報被告審理違章成立
    ，乃按查明認定之總額12,095,660元處以5%罰鍰計604,783
    元。原告不服，申請復查，結果未獲變更，提起訴願，遭決
    定駁回，遂提起行政訴訟。
二、兩造聲明：
    (一)原告聲明求為判決：訴願決定及原處分暨復查決定均撤銷
      。
    (二)被告聲明求為判決：原告之訴駁回。
三、兩造陳述：
    (一)原告主張：
      1.原告與漢登公司為連鎖加盟體系之加盟店與加盟總店之
        契約關係，「合作合約書」為原告與漢登公司特許加盟
        之契約約定，其合約性質為買賣、品牌形象授權（含專
        業輔導）之法律關係，分析如下：(1)原告與漢登公司為
        特許加盟（授權加盟）之連鎖加盟體系。(2)兩造當事人
        所立合作合約書為買賣、授權兩項性質之合約書，非租
        賃合約、佣金合約。(3)合作合約書第1條、第3條第1款
        及第3款、第4條第1款列示漢登公司之履行契約義務之
        範圍，與臺灣加盟總部指南所訂「盟主履行契約義務之
        範圍」，合乎商業慣行。(4)合作店合約書第1條、第3條
        第2款及第4條第2款列示原告之履行契約義務之範圍，
        與臺灣加盟總部指南所訂「加盟店履行契約的義務範圍
        」，合乎商業慣行。特許加盟（授權加盟）之特質為：
        資金：加盟店自負。經營權：加盟總店與加盟店各
        自獨立。店舖經營者：加盟店為獨立之店主。利潤
        之歸屬：總店或加盟店依貢獻度分配。開店速度：可
        以迅速開店。商品供給：經由總店進貨或推薦來源。
        價格管制：經由總公司規定或推薦。教育訓練：全
        套訓練。加盟店人事權：屬加盟店。指導：總店派
        專門人員巡迴指導。促銷：總店與加盟店統一實施。
        總店之管制：強。與總店之相互關係：經營理念共
        同體相互關係。惟被告原調查、原處分、復查決定、訴
        願決定均誤認原告與漢登公司為百貨公司與專櫃供應商
        之關係，據以百貨公司專櫃銷貨之商業模式，為本件之
        處分、決定，是被告原處分所論皆不備理由、悖離事實
        、不符商業慣行。百貨公司與專櫃貨物供應商為租賃商
        場之契約關係，被告不解行業特性，以不符百貨公司相
        關規定來論處本案，並以佣金支付來論處，為處分適用
        法律不當。
      2.關於合作合約書第6條：「利潤之分配：乙方之利潤分
        配依左列方式計算：1.每月營業額達新台幣貳佰萬元（
        含）以下，則甲方給予乙方18%之利潤。2.每月營業額
        達新台幣貳佰萬元以上，則甲方給予乙方16%之利潤。
        」，實為連鎖加盟體系約定進銷價格之約定方式，非租
        金、非佣金之法律關係：(1)「合作合約書」為特許加盟
        之連鎖加盟體系合約書，本質上為買賣加上授權之合約
        書。(2)在特許加盟之連鎖加盟體系，店面係由原告自有
        或租賃取得。(3)既為加盟，即不是加盟總店直營，漢登
        公司不可能再去租賃此一店面。(4)因為特許加盟「合作
        合約書」為持續性合約書，要將總店與加盟店進銷價格
        一一約定於合約書之上，是不可能的，尤其進銷品項近
        千種，價格不一，又隨時有促銷調整價格之活動，故在
        合作合約書上按總店及加盟店之概算約定一概括式之進
        銷價格，以單一簡化進貨價格之約定，可按「毛利額」
        分配利潤，亦可按彼此約定銷售給買受人之銷售價格為
        分配，以資簡化，節省成本。本件18%（或16%）之約定
        ，表示在原告加盟合作店售價為100元，原告可取得價
        款為18元（或16元），另82元（或84元）應支付漢登公
        司，82元（或84元）包括進貨價格，使用ＣＩＳ識別系
        統費用、輔導費用、銷售人員委任費用，台灣實務上，
        加盟店要去支付進貨價格以外費用，對連鎖加盟體系之
        推展，有重大障礙，故合併ＣＩＳ識別費用（商標授權
        費用），輔導費用、銷售人員委任費用（或訓練費用）
        於進貨價格上，以順利推展連鎖加盟業務之進行。(5)加
        盟總店為求全台灣加盟店同一品項，同一銷售價格（在
        連鎖加盟體系非常重要，如無法執行，連鎖加盟體系無
        法建立），廣泛使用ＰＯＳ系統，被告在本件處分，未
        去論述ＰＯＳ系統，故對「利潤分配」為佣金，租金解
        釋，實為偏執、不符事實。
      3.關於合作合約書第3條：「經營費用之負擔：(1)店面之
        經營管理由甲方全權負責，乙方不得干涉。(2)房屋之租
        金、保全、水電管理費由乙方負擔。(3)店面之貨品由甲
        方負擔。(4)簽帳卡手續費用各半。」，及合作合約書第
        4條：「裝潢設備：甲方全權負責設計、規劃及施工。
        乙方提供冷氣設備及其風管、水電（含水電）。」之規
        定，為加盟總店漢登公司應履行契約責任範圍：(1)銷售
        人員應由總店訓練或協助派遣：符合合作合約書第3條
        第3款所訂。(2)開發商品，供應加盟店銷售：符合合作
        合約書第3條第3款所訂。(3)經營管理、督導、ＣＩＳ之
        使用及授權、促銷廣告、店舖設計統一化、標準化皆為
        加盟總店負責：符合合作合約書第3條第1款、第3款及
        第4條第1款所訂。
      4.關於合作合約書第6條：「利潤分配：乙方之利潤分配
        依左列方式計算：(1)每月營業額達新台幣貳佰萬元（含
        ）以下，則甲方給予乙方18%之利潤。(2)每月營業額達
        新台幣貳佰萬元以上，則甲方給予乙方16%之利潤。」
        ，及合作合約書第8條：「付款方式：甲方於依前條之
        規定計出應給付乙方之貨款，於甲方核對帳目後次月5
        日一次匯入乙方帳戶。」之說明：(1)因合作合約書本質
        上為貨物買賣合約書，漢登公司銷售貨物給原告，原告
        未付貨款、未提供擔保、抵押，故要求每日銷售所得現
        金由漢登公司負責收取，每月定期結算，以平衡雙方經
        營風險及資金需求。(2)物流系統：漢登公司→原告→買
        受人。金流系統：買受人→原告→漢登公司。(3)貨物係
        由原告賣給買受人，當然由原告開立發票給買受人。(4)
        原告向漢登公司進貨，漢登公司當然應開立發票給原告
        。
      5.原告與漢登公司間之合作合約書，為特許加盟合作合約
        書，其當事人之意思表示真意，從行業特性、商業慣行
        、物流系統、金流系統、營業登記、已開立之發票、漢
        登未指派負責人、營業稅之繳納、營業稅401表及營利
        事業所得稅之申報、原告為合作店之最後法律負責人、
        由原告負責提起本件之行政救濟可證，漢登公司將貨品
        賣給原告，原告再賣給買受人，非被告所指佣金收入。
        被告並非合作合約書之簽約當事人，既非意思表示之當
        事人，何來自許能瞭解意思表示表意人之真意。被告應
        聲明並論述其「能解意思表示表意人真意」之經驗法則
        、邏輯法則、法律規定、主張依據之證據，否則為處分
        不備理由並有濫權之違法。同理，被告更應證明其所證
        ，完全符合表思表示表意人之真意，因被告為非意思表
        示表意人、簽約當事人、系爭期間經營當事人，又乏經
        驗實證背景，缺乏邏輯證據說明又不據法律，實為處分
        不備法律，請被告聲明經驗法則、邏輯法則、根據法律
        、證據，以證明其所證，符合意思表示表意人之真意，
        若其後有人再論：「被告所證合作合約書之表意人真意
        ，等同於原來意思表示表意人之真意。」，於經驗法則
        、邏輯法則而論，若非探求當事人真意、實屬不可能。
      6.關於原告自負盈虧之論述：(1)不論原告是取得銷貨毛利
        或佣金收入或租金收入，都要自負盈虧，其自負盈虧公
        式如下：銷貨毛利（即銷貨收入－銷貨成本）－租金
        （原告要支付屋主租金，被告自承）－水電費用－其他
        各項費用－營利事業所得稅＝各年度盈虧（原告所主張
        ）租金收入－租金費用（原告要支付屋主租金，被告
        自承）－水電費用－其他各項費用－營利事業所得稅＝
        各年度盈虧（漢登公司、原調查機關主張）佣金收入
        －租金費用（原告要支付屋主租金，被告自承）－水電
        費用－其他各項費用－營利事業所得稅＝各年度盈虧（
        被告主張）。(2)因為不論銷貨毛利或租金收入或佣金收
        入係依原告合作店銷貨收入之18%（或16%）計算，如銷
        貨收入為0，則銷貨毛利或租金收入或佣金收入為0，而
        租金費用、水電費用、其他各項費用，營利事業所得稅
        是由原告負擔，原告自負盈虧，此乃簡單之會計計算，
        任一營業人，無人不知無人不曉，不需假借於他人註解
        ，即可證得。連鎖加盟體系之新商業模式，加盟主與加
        盟店間之權利義務關係複雜，特許加盟合約書之約定，
        更是涉及諸多法律專業，非常複雜，豈是被告不探求當
        事人真意，即「能證」、「所證」合作合約書之真意。
        被告處分理由矛盾。(3)且觀之原告合作店於系爭期間申
        報之營業事業所得稅結算申報書，已證每年自負盈虧，
        被告所稱原告不自負盈虧之說，實屬不備理由、理由矛
        盾。
      7.至於漢登公司提供之全部商品保留所有權，其性質為動
        產擔保交易法第2條（應為第26條）規定之附條件買賣
        。
    (二)被告答辯：
      1.本件係財政部臺北市國稅局查獲漢登公司與原告以合作
        經營方式銷售漢登公司商品，不符財政部77年4月2日台
        財稅字第761126555號函釋規定，應不得按百貨公司設
        專櫃型態之方式開立統一發票，並通報被告就原告收取
        佣金未依規定開立發票部分依法核處。
      2.依原告與漢登公司簽訂之「合作合約書」明定，由原告
        提供豐原市○○路19號1樓之店面，接受漢登公司之委
        任，銷售該公司所提供HANG TEN或認可之商品，雙方同
        意約定店內之經營管理由漢登公司全權負責，原告不得
        干涉；店面之貨品及人員由漢登公司負擔；原告提供冷
        氣設備及其風管、水電（含水電）等供漢登公司使用；
        漢登公司負擔店面之貨品及人員；漢登公司提供之全部
        商品，由該公司保留其所有權，並得因營業需要，調轉
        銷售之商品給第三人；漢登公司依約定比例16﹪或18﹪
        定額計出應給付原告之貨款於核對帳目後次月5日一次
        匯入原告帳戶等約定，有合作合約書影本附卷可稽，顯
        見原告與漢登公司雙方並無進、銷貨之事實，其每月取
        得漢登公司依合約書所定之利潤分配比例計算之佣金收
        入，未依規定開立統一發票予漢登公司，違反行為時營
        業稅法第3條第2項前段、第32條第1項前段及稅捐稽徵
        機關管理營利事業會計帳簿憑證辦法第21條第1項前段
        規定，被告機關按查明認定總額處5﹪罰鍰604,783元，
        並無違誤。
      3.原告屢稱係向漢登公司進貨，由其負責銷售貨物予消費
        者，並自負出售貨物之瑕疵擔保責任，漢登公司僅提供
        銷售管控技術，非該公司之自營銷售，僅協助原告銷售
        事宜，屬一般連鎖企業之加盟店，並未收取定額佣（租
        ）金云云，惟本案營業店之經營管理係由漢登公司負責
        ，該公司對提供銷售之全部商品保留所有權，原告僅提
        供店面，連同店內裝潢、水電及保全設備等供漢登公司
        使用，漢登公司每月依利潤比例給付原告佣金收入，顯
        見其與漢登公司之營業型態並無進、銷貨之買賣交易。
      4.又原告雖受委任銷售漢登公司提供之商品，惟原告與漢
        登公司之合作合約書並未明定銷售價格及代銷之相關約
        定，尚不屬受託代銷型態，且原告並非受委託代為經營
        ，與一般加盟店係由提供服務之業者授權加盟店使用其
        商標或技術等，業者收取權利，加盟店自負有關營業盈
        虧之情形不相同。
      5.依前揭合作合約書內容，漢登公司在原告提供之店面銷
        售貨物並收取貨款，其交易性質應係該公司自進自銷，
        並非該公司將貨物銷售予原告，再由原告銷售予消費者
        ，原告訴稱非屬漢登公司自營銷售，係由其負責銷售貨
        物，核無足採。
      6.本件原告無銷貨事實，提供統一發票供漢登公司直接開
        立予消費者，由其申報銷售額與稅額；另無進貨事實，
        卻取得漢登公司開立之統一發票並申報進項稅額扣抵銷
        項稅額，該進銷差額即為其漏開發票予漢登公司所匯回
        之租金收入，因其申報之銷項稅額大於申報之進項稅額
        ，並未造成實質逃漏稅，但仍有未依規定開立統一發票
        與因其開立統一發票之銷售額大於取得統一發票之進貨
        額，未造成實質逃漏稅，又開立之銷貨統一發票之對象
        為消費者，亦未構成幫助他人逃漏稅，而予免罰，惟銷
        貨額與進貨額之差額屬原告之佣金收入，原告既未依規
        定開立統一發票予漢登公司，已違反上開規定，被告按
        查明認定總額12,095,660元依稅捐稽徵法第44條規定，
        處5%罰鍰604,783元並無不合。
    理  由
一、按「營利事業依法規定應給與他人憑證而未給與，應自他人
    取得憑證而未取得，或應保存憑證而未保存者，應就其未給
    與憑證、未取得憑證或未保存憑證，經查明認定之總額，處
    5%罰鍰。」、「提供勞務予他人，或提供貨物與他人使用、
    收益，以取得代價者，為銷售勞務。」、「營業人銷售貨物
    或勞務，應依本法營業人開立銷售憑證時限表規定之時限，
    開立統一發票交付買受人。」稅捐稽徵法第44條、行為時營
    業稅法 (按營業稅法於91年1月1日起修正名稱為「加值型及
    非加值型營業稅法」，以下均簡稱營業稅法)第3條第2項前
    段、第32條第1項前段分別定有明文。
二、本件被告以原告於89年1月1日至91年12月31日收取佣金等合
    計12,095,660元，未依規定開立統一發票與實際買受人漢登
    公司，違反營業稅法第32條第1項及稅捐稽徵機關管理營利
    事業會計帳簿憑證辦法第21條第1項規定，經財政部臺北市
    國稅局查獲，有合作合約書及漢登公司各合作店佣（租）金
    支付情形明細表附案佐證，違章事證明確，乃按查明認定之
    總額12,095,660元處以5%罰鍰計604,783元。原告不服，循
    序提起本件訴訟，為如事實欄所載之主張。經查：
    (一)按「解釋意思表示，應探求當事人之真意，不得拘泥於所
      用之辭句。」民法第98條固有明文；然「解釋契約，固須
      探求當事人立約時之真意，不能拘泥於契約之文字，但契
      約文字業已表示當事人真意，無須別事探求者，即不得反
      捨契約文字而更為曲解。」亦有最高法院17年上字第118
      號判例可資參照。
    (二)本件原告與漢登公司所簽訂「合作合約書」內容記載：「
      茲因乙方（指原告）欲與甲方（指漢登公司）合作經營方
      式銷售甲方所提供HANG TEN品牌或認可之商品，雙方同意
      約定條款如左：
      第1條：銷售場所之提供，乙方同意甲方在位於豐原市○
             ○路19號1樓之店面，接受甲方之委任，銷售甲方
             所提供HANG TEN品牌或甲方認可後之商品．．．
      第2條：契約期間．．．
      第3條：經營費用之負擔：(1)店面之經營管理由甲方全權
             負責，乙方不得干涉。(2)房屋之租金、保全、水
             電管理費由乙方負擔。(3)店面之貨品由甲方負擔
             。(4)簽帳卡手續費用各半。
      第4條：裝潢設備：甲方全權負責設計、規劃及施工。乙
             方提供冷氣設備及其風管、水電（含水電）。
      第5條：委託銷售商品之所有權：甲方提供之全部商品，
             甲方保留其所有權。因此甲方得因營業需要，調
             轉銷售之商品給第三人。
      第6條：利潤分配：乙方之利潤分配依左列方式計算：1.
             每月營業額達新台幣貳佰萬元（含）以下，則甲
             方給予乙方18%之利潤。2.每月營業額達新台幣貳
             佰萬元以上，則甲方給予乙方16%之利潤。
      第7條：銷售商品之結帳：甲方每日實際銷售之商品數量
             ，依商品價格計算，依前條規定計算所得之金額
             ，即係乙方應取之貨款。
      第8條：付款方式：甲方於依前條之規定計出應給付乙方
             之貨款，於甲方核對帳目後次月五日一次匯入乙
             方帳戶。
      第9條：一般條款：1.雙方於結帳後，應開立發票或其它
             合乎稅法之憑證，以為雙方作帳之依據。2.乙方
             營業場所必須設置保全系統以保障店鋪及商品之
             安全。3.乙方若變更店名、統一發票、負責人等
             事項，應主動通知甲方，如未通知變更，致使甲
             方不知情而漏開統一發票，乙方應負賠償責任。
      此有原告與漢登公司之合作合約書附本院卷（第12至15
      頁）可稽，且為兩造所不爭。
    (三)由上開條文觀之，原告與漢登公司間之契約約定，由原告
      提供店面，連同店內之冷氣設備及風管、水電等供漢登公
      司使用，而漢登公司則負責店面之設計、規劃及施工，貨
      品及人員與店面之經營管理，並對其所提供之商品保留所
      有權。至於利潤之分配，則由漢登公司每月按約定之比例
      （以營業額為準）計算所得之金額給付原告，作為原告應
      取得之報酬。申言之，漢登公司在原告所提供之店面經營
      服飾店，其所販賣之商品，乃係由該公司自進自銷，而非
      由該公司將其HANG TEN品牌之服飾等商品銷售給原告後，
      再由原告銷售給消費者。亦即原告於系爭之合作契約中，
      並無銷售HANG TEN商品之權責，僅係提供店面供漢登公司
      使用，再由漢登公司每月按其實際銷售營業額之比例計算
      酬勞支付予原告，作為使用系爭店面之對價，即原告與漢
      登公司簽訂之合作合約書，明訂店內之經營管理係由漢登
      公司全權負責，原告不得干涉，店面之貨品及銷貨人員均
      由漢登公司負擔，漢登公司提供之全部商品保留所有權，
      原告之利潤分配依每月營業額按約定之比例16%或18%計算
      ，漢登公司每日實際銷售之商品數量，依商品價格計算，
      依約定比例計算所得之金額，即係原告所應取之款項；依
      該合約書內容，顯示原告僅提供場地由漢登公司以原告名
      義開立統一發票與消費者，再由漢登公司依約按每月實際
      銷售營業額之比例計算酬勞支付予原告，作為使用系爭店
      面及統一發票之對價，原告亦不否認收取按該店每月營業
      額之比例計算之報酬，核與營業稅法第3條第2項前段所稱
      提供貨物與他人使用、收益，以取得代價者，為銷售勞務
      之規定相符，是被告認定原告向漢登公司收取上開酬勞屬
      佣金之性質，核屬有據。
    (四)原告主張其與漢登公司間之法律關係連鎖加盟契約，本質
      上為買賣及品牌及形象授權之法律關係云云，惟按所謂加
      盟契約，依「行政院公平交易委員會對加盟業主資訊揭露
      之規範」規定，所謂加盟經營關係，係指一事業透過契約
      之方式，將商標或經營技術等授權他事業使用，並協助或
      指導他事業之經營，而他事業對此支付一定對價之繼續性
      關係而言，足見加盟經營關係係技術合作及機器設備、材
      料、貨品供應銷售之混合契約。經查系爭合作合約書並無
      片語隻字提及加盟關係，漢登公司亦未於該合約書中約定
      將商標或經營技術等授權原告使用，僅約定於原告之店面
      銷售HANG TEN品牌或漢登公司認可之商品。又該合約第1
      條雖約定原告接受漢登公司之委任，銷售漢登公司所提供
      HANG TEN品牌．．．之商品，但同一合約書第3條又約定
      店面之經營管理由漢登公司全權負責，原告不得干涉，均
      如前述，該契約既謂「經營管理由漢登公司全權負責，原
      告不得干涉」，而其經營之營業內容又係銷售漢登公司提
      供之產品，並由漢登公司負責提供經營之店面人員，故依
      該契約之內容觀之，原告與漢登公司上開契約之第1條雖
      有原告接受漢登公司委任之詞，然實質上係漢登公司自行
      銷售，並非合約書所載之「委任」原告銷售，尤與加盟經
      營契約係由加盟業主供應貨品，而由加盟店自行銷售，自
      負盈虧並掌有加盟店之人事權，加盟業主僅立於協助或指
      導地位之情形顯不相同。原告主張其與漢登公司間為連鎖
      加盟關係亦非可採。至原告主張連鎖加盟體系廣泛使用PO
      S（Point on Sale）系統乙節，查POS系統為一具資料分
      析功能之資訊經營管理系統，不限於連鎖加盟體系始可使
      用，故不能以使用該一系統即認定屬加盟關係，況原告亦
      未舉證證明其使用該POS系統，其此一主張尚不能為其有
      利之認定。
    (五)原告又主張合作合約約定貨品銷售前漢登公司保有所有權
      ，係屬動產擔保交易法規定之附條件買賣云云。按「稱附
      條件買賣者，謂買受人先占有動產之標的物，約定至支付
      一部或全部價金，或完成特定條件時，始取得標的物所有
      權之交易。」動產擔保交易法第26條定有明文，依上開規
      定及同法第30條準用第17條第2項、第3項、第18條、第22
      條規定，買受人先占有動產之標的物迄一定條件完成始取
      得所有權，故無論出賣人或買受人均不得任意出售該動產
      擔保標的物。系爭合作合約書之目的既係在銷售HANG TEN
      品牌貨品，且依合約書第5條約定：「委託銷售商品之所
      有權：甲方（即漢登公司）提供之全部商品，甲方保留其
      所有權。因此甲方得因營業需要，調轉銷售之商品給第三
      人。」顯然與動產擔保交易法有關附條件買賣之性質與規
      定不符，原告謂其與漢登公司係買賣關係，漢登公司係依
      動產擔保交易法附條件買賣規定保有所有權乙節，亦非可
      採。
    (六)本件由前述系爭合作合約書之文字，業已表明當事人真意
      ，依前揭最高法院判例，自無別事探求之必要，亦不得反
      捨契約文字而更為曲解。原告聲請傳喚證人行政院公平交
      易委員會、經濟部商業司、台灣連鎖加盟協會、理律法律
      事務所藍善德先生等以解釋系爭合作契約書為連鎖加盟體
      系之特許加盟合約，經核並無必要。
三、綜上所述，被告就原告89年1月1日起至91年12月31日間銷售
    勞務銷售額12,095,660元，未依規定開立統一發票與買受人
    漢登公司，違反營業稅法第32條第1項規定，乃依稅捐稽徵
    法第44條規定按查明認定之銷售總額處5%罰鍰計604,783元
    ，並無違誤，訴願決定予以維持，亦無不合。原告訴請撤銷
    ，為無理由，應予駁回。
四、本件事證已臻明確，兩造其餘主張陳述及所提之證據，於判
    決之結果不生影響，不再一一論述。原告主張應調查行政院
    公平交易委員會88年6月2日所頒訂「行政院公平交易委員會
    對加盟業主資訊揭露之規範」所規範之連鎖加盟業之法律關
    係，業經本院調查審酌如上，並無再開辯論之必要，附此敘
    明。
據上論結，本件原告之訴為無理由，依行政訴訟法第195條第1項
後段、第98條第3項前段，判決如主文。
中    華    民    國    95    年    5     月    12    日
                  第三庭 審判長 法  官  沈應南
                                法  官  許武峰
                                法  官  許金釵
以上正本證明與原本無異。
如不服本判決，應於判決送達後20日內向本院提出上訴書狀，其
未表明上訴理由者，應於提起上訴後20日內向本院提出上訴理由
書（須依對造人數附具繕本）；如於本判決宣示或公告後送達前
提起上訴者，應於判決送達後20日內補提上訴理由書（須附繕本
）。未表明上訴理由者，逕以裁定駁回。
提起上訴應預繳送達用雙掛號郵票390元（34元及5元郵票各10份
)。
中    華    民    國    95    年    5     月    17    日
                                書記官  孫庠熙


司法院資訊處製作；財團法人民間司法改革基金會備份。
